【裁判字號】    90,易,3079
【裁判日期】    901219
【裁判案由】    傷害等
【裁判全文】
臺灣板橋地方法院刑事判決                          九十年度易字第三七九號
    公  訴  人  臺灣板橋地方法院檢察署檢察官
    被      告  甲○○
右列被告因傷害等案件，經檢察官提起公訴（九十年度偵字第一二七八八號），本院
判決如左：
    主  文
甲○○傷害人之身體，處罰金壹仟元，如易服勞役，以佰元折算壹日。
    事  實
一、乙○○（俟到案後另結）因對甲○○之前妻陳玉珍心存情愫，曾多次前往陳玉珍
    住處尋找未果，於民國九十年七月二十七日十九時二十分許，攜帶其所有菜刀一
    把前往甲○○位於臺北縣土城市○○街三三三號三樓住處找陳玉珍，甲○○之子
    林繼宏應門答稱「我媽媽不在」，乙○○竟向林繼宏恐嚇稱「你不要騙我，不然
    我就殺死你」，並將以報紙包起來之菜刀亮出，在林繼宏面前揮舞後離去，致使
    林繼宏心生畏懼，足以生危害於林繼宏之生命安全，甲○○得知後氣憤難耐，適
    於同日十七時四十五分許，在臺北縣土城市○○路與延吉街口遇見乙○○，竟基
    於傷害之犯意，撿拾路邊之竹棒朝乙○○揮打，致乙○○受有頭部外傷、左耳撕
    裂傷、左手前臂挫傷、擦傷及背部瘀青等傷害，適經巡邏員警經過，當場查獲，
    並扣得上開竹棒一支；另自乙○○所騎乘之機車內起出菜刀一把。
二、案經乙○○訴由臺北縣警察局土城分局報請臺灣板橋地方法院檢察署檢察官偵查
    起訴。
    理  由
一、訊據被告甲○○承認於右揭時、地遇見被告乙○○，與之發生衝突之事實，惟矢
    口否認有何傷害犯行，辯稱伊沒有打乙○○，而且他手上有拿菜刀云云。經查：
    右揭事實，業據被告甲○○於警訊時供認不諱，其供稱「我於九十年七月二十七
    日十九時三十分，因我兒子打電話連絡我說有人拿刀要殺他，而此人經常不斷的
    打電話或半夜按電鈴騷擾及恐嚇我的家人，於是我接到電話後立即趕回家中，在
    返家的樓層下附近遇到此人，於是發生衝突」、「當時對方下腰至車旁不知預拿
    何物，而我兒子也電話告知此人有拿刀子，所以我看到路旁有一根竹掃把，於是
    我拿起竹掃把跟他互打，他耳朵旁有流血」（參見偵查卷第四頁反面），並據被
    告乙○○於警訊中指述明確，而被告甲○○於本院審理時亦供承確與被告乙○○
    發生扭打，因為他拿菜刀，才撿拾路邊之竹棒抵抗等語（詳本院九十年九月二十
    五日訊問筆錄），足認被告乙○○指述遭被告甲○○打傷即非子虛，且被告乙○
    ○確受有如事實欄所載之傷害，有亞東紀念醫院甲種診斷證明書一紙在卷可稽，
    並有竹棒一支扣案可證。被告甲○○辯稱伊沒有打被告乙○○云云，不足採信。
    本件事證明確，被告甲○○犯行堪以認定。
二、核被告甲○○所為，係犯刑法第二百七十七條第一項之普通傷害罪。爰審酌被告
    甲○○之品行、犯罪之動機、目的、手段、犯罪時所受之刺激、所生危害及犯罪
    後之態度等一切情狀，量處如主文所示之刑，並諭知易服勞役之折算標準。至扣
    案之竹棒，雖係被告甲○○供傷害所用之物，惟非其所有，業據其供明在卷，自
    不為沒收之諭知。
據上論斷，應依刑事訴訟法第二百九十九條第一項前段，刑法第二百七十七條第一項
、第四十二條第二項，罰金罰鍰提高標準條例第一條前段、第二條，判決如主文。
本案經檢察官黃重鋼到庭執行職務
中      華      民      國      九十      年      十二    月    十九    日
                                  臺灣板橋地方法院刑事第三庭
                                          法  官  李  幼  妃
右正本證明與原本無異。
如不服本判決，應於判決送達後十日內，向本院提出上訴狀。
                                          書記官  強  梅  芳
中      華      民      國      九十      年      十二    月   二十一   日
附錄本案論罪科刑法條全文
刑法第二百七十七條
傷害人之身體或健康者，處三年以下有期徒刑，拘役或一千元以下罰金。
犯前項之罪，因而致人於死者，處無期徒或七年以上有期徒刑；致重傷者，處三年以
上十年以下有期徒刑。


司法院資訊處製作；財團法人民間司法改革基金會備份。
